【裁判字號】    89,上易,251
【裁判日期】    890307
【裁判案由】    賭博
【裁判全文】
臺灣高等法院臺南分院刑事判決          八十九年度上易字第二五一號  Ａ
      上  訴  人
      即  被  告  乙  ○  ○
      選任辯護人  蔡  進  欽  律師
      上  訴  人
      即  被  告  甲  ○  ○
右上訴人因賭博案件，不服臺灣臺南地方法院八十八年度易字第二八八五號中華民國
八十八年十一月二十九日第一審判決（起訴案號：臺灣臺南地方法院檢察署八十八年
度偵字第六三七八號），提起上訴，本院判決如左：
      主      文
上訴駁回。
      事      實
一、乙○○係設於台南縣永康市○○街一０五號「亞洲遊藝場」之負責人，自民國（
    下同）八十八年四月一日起，在該遊藝場之公眾得出入場所擺設賭博機具「賓果
    馬戲團」一台、「皇冠霹靂馬」一台、「正宗王牌」八台、「明星九七」八台、
    「滿貫大亨」十台、「皇冠迷十三」二台、「ＰＫ王」二台、「孔雀二代」二台
    ，與不特定賭客賭博財物，並雇用與之有犯意聯絡之已成年之綽號「小蓮」、「
    小雅」不詳姓名女子及甲○○（自八十八年五月十一日起雇用，每小時薪資新台
    幣（下同）一百元）等人，負責開洗分及兌換現金等工作，並共同以之為常業。
    其賭法為：凡參與賭博者，每次以一百元視不同機台開啟電玩一百分（一比一）
    或五百分（一比五）或二千分不等押注，如押中，賭客可得不等倍數之分數，並
    以所得之分數換取寄存卡，再持該寄存卡再玩或以之兌換現金；如押不中，則押
    注金歸乙○○所有。嗣於同年五月十三日凌晨零時四十五分許，適有賭客康至彥
    （同案已派判決有罪確定）至上開遊藝場玩賭賓果馬戲團電玩後，以寄分卡二張
    ，一張五ＯＯ點，另一張一ＯＯ點向甲○○兌換現金六百元時，經警當場查獲，
    並扣得賭具上開電動賭博機具共三十四台（起訴書誤為三十六台）、寄分卡六張
    及康至彥向甲○○所兌換得之賭資六百元。
二、案經台南縣警察局永康分局報請台灣台南地方法院檢察署檢察官偵查起訴。
      理      由
一、訊據上訴人即被告乙○○固坦承係「亞洲遊藝場」之負責人，於上開時地擺設賭
    博機具，並雇用甲○○等情不諱，另訊據上訴人即被告甲○○固坦承於上揭時地
    受僱於被告乙○○，其遭警當場查獲時正欲交款六百元給賭客康至彥等情不諱，
    惟均矢口否認有賭博並以之為常業之犯行，均辯稱：賭客不能兌換現金，伊等並
    未賭博外，康至彥拿一千元，玩四百元，所以拿六百元找他云云。經查，右揭事
    實，業據被告甲○○於警訊中坦承不諱，核與同案被告康至彥於警訊中指陳其賭
    電玩後以寄分卡向甲○○兌換現金乙節及證人徐崑芳於警訊中證稱：被告康至彥
    向被告甲○○兌換現金之際，即為警查獲等情，均有吻合之處。且被告甲○○、
    同案被告康至彥於警訊中之上開自白均係出於任意性，此有台南縣永康分局警員
    黃俊憲、洪裕忠於於偵查中證述屬實，此外，復有前揭電動賭博機具共三十四台
    、寄分卡六張及康至彥向甲○○所兌換得之賭資新台幣六百元案扣案足稽，堪認
    被告甲○○、同案被告康至彥於警訊中上開自白與事實相符，足以採信。又被告
    乙○○、甲○○在上開由藝場之固定店內擺設多達三十四台電動賭博機具，與不
    特定賭客賭博，顯以此收入恃為生活之資，其等以之為常業，足堪認定。故被告
    等上開所辯，均顯係事後圖卸刑責之詞，均不足採取。其等事證明確，犯行均堪
    以認定。
二、核被告乙○○、甲○○所為，均係犯刑法第二百六十七條常業賭博罪。被告乙○
    ○、甲○○與綽號「小蓮」、「小雅」不詳姓名成年女子之間，均有犯意聯絡及
    行為分擔，皆為共同正犯。原審認被告等之罪證明確，因予適用刑法第二十八條
    、第二百六十七條、第二百六十六條第二項、第四十一條，罰金罰鍰提高標準條
    例第一條前段、第二條等規定，並審酌被告二人所擺設之賭博性電玩達三十四台
    之多，敗害社會善良風俗，戕害青少年身心，犯後復飾詞圖卸刑責，危害非輕，
    惟乙○○為主要經營者，甲○○則為其僱請之店員，且受雇時間尚短等一切情狀
    ，分別量處被告乙○○有期徒刑八月，被告甲○○有期徒刑三月，並就被告甲○
    ○部分，諭知易科罰金以三百元折算一日之標準。扣案之電動賭博機具三十四（
    含ＩＣ板伍拾塊）、寄分卡六張及賭資新台幣六百元，分為為當場賭博之器具及
    在兌換籌碼處之財物，均應依刑法第二百六十六條第二項宣告沒收。本院經核原
    判決認事用法及量刑，俱無不合。被告二人上訴意旨矢口否認犯罪，或指摘原判
    決量刑過重，均無理由，應予駁回。
據上論斷，應依刑事訴訟法第三百六十八條，判決如主文。
本案經檢察官蘇南桓到庭執行職務。
中    華    民    國      八十九      年      三      月        七      日
      臺灣高等法院臺南分院刑事第一庭
                                      審判長法官  鄭    文    肅
                                            法官  楊    明    章
                                            法官  王    浦    傑
右正本證明與原本無異。
不得上訴。
                                      法院書記官  張    清    良
中    華    民    國      八十九      年      三      月       九       日
附錄：本判決論罪科刑法條
刑法第二百六十七條：以賭博為常業者，處二年以下有期徒刑，得併科一千元以下罰
                    金。


司法院資訊處製作；財團法人民間司法改革基金會備份。
